<!DOCTYPE html PUBLIC "-//W3C//DTD XHTML 1.0 Transitional//EN" "http://www.w3.org/TR/xhtml1/DTD/xhtml1-transitional.dtd">
<html xmlns="http://www.w3.org/1999/xhtml">
<head>
	<meta http-equiv="Content-Type" content="text/html; charset=iso-8859-1" />
	<title>Ymmärrä suomea</title>
	<style type="text/css" media="all">@import "css/styles.css";</style>
	<script type="text/javascript" src="swfobject.js"></script>
</head>
<body class="font-medium">
	<div id="main-wrapper">
		<div id="topbar"></div>
		<div id="main-menu">
			<table cellspacing="0" cellpadding="0" border="0" class="add-links"><tr>
				<td class="item"><img class="raquo" src="i/raquo.gif" alt="" height="7" width="4" /><a href="/ymmarra/index.php?moduli=sanakirja">Sanakirja</a></td>
				<td class="item"><img class="raquo" src="i/raquo.gif" alt="" height="7" width="4" /><a href="/ymmarra/index.php?moduli=verbit">Verbiluettelo</a></td>
				<td class="item"><img class="raquo" src="i/raquo.gif" alt="" height="7" width="4" /><a href="/ymmarra/index.php?moduli=kielioppi">Kielioppi</a></td>
			</tr></table>
			<table cellspacing="0" cellpadding="0" border="0"><tr>
				<td class="item"><img class="raquo" src="i/raquo.gif" alt="" height="7" width="4" /><a href="/ymmarra/index.php">Etusivu</a></td>
				<td class="item"><img class="raquo" src="i/raquo.gif" alt="" height="7" width="4" /><a href="/ymmarra/index.php?moduli=tekstit">Lukutekstit</a></td>
			</tr></table>
		</div>
		<div id="content">
			<table cellspacing="0" cellpadding="0" border="0" id="content-wrapper"><tr>
				<td>
					<div id="left-menu">
												<div class="header-verb"><span>Verbit</span></div>
						<div class="menu">
								<div class="init"><a href="/ymmarra/index.php?moduli=verbit&kirjain=a">A</a></div>
								<div class="init"><a href="/ymmarra/index.php?moduli=verbit&kirjain=e">E</a></div>
								<div class="init"><a href="/ymmarra/index.php?moduli=verbit&kirjain=h">H</a></div>
								<div class="init"><a href="/ymmarra/index.php?moduli=verbit&kirjain=i">I</a></div>
								<div class="init"><a href="/ymmarra/index.php?moduli=verbit&kirjain=j">J</a></div>
								<div class="init"><a href="/ymmarra/index.php?moduli=verbit&kirjain=k">K</a></div>
								<div class="init"><a href="/ymmarra/index.php?moduli=verbit&kirjain=l">L</a></div>
								<div class="init"><a href="/ymmarra/index.php?moduli=verbit&kirjain=m">M</a></div>
								<div class="init"><a href="/ymmarra/index.php?moduli=verbit&kirjain=n">N</a></div>
								<div class="init"><a href="/ymmarra/index.php?moduli=verbit&kirjain=o">O</a></div>
								<div class="init"><a href="/ymmarra/index.php?moduli=verbit&kirjain=p">P</a></div>
								<div class="init"><a href="/ymmarra/index.php?moduli=verbit&kirjain=r">R</a></div>
								<div class="init"><a href="/ymmarra/index.php?moduli=verbit&kirjain=s">S</a></div>
								<div class="init"><a href="/ymmarra/index.php?moduli=verbit&kirjain=t">T</a></div>
								<div class="init"><a href="/ymmarra/index.php?moduli=verbit&kirjain=u">U</a></div>
								<div class="init"><a href="/ymmarra/index.php?moduli=verbit&kirjain=v">V</a></div>
								<div class="init"><a href="/ymmarra/index.php?moduli=verbit&kirjain=y">Y</a></div>
								<div class="init"><a href="/ymmarra/index.php?moduli=verbit&kirjain=Ä">Ä</a></div>
						</div>					</div>
				</td>
				<td>
					<div id="main-content">
						<div id="path">
							<a href=".">Etusivu</a> &gt; <a href="/ymmarra/index.php?moduli=verbit&kirjain=T">T</a>						</div>
													<h1>TURVATA</h1>
						<table cellspacing="0" cellpadding="0" border="0">
							<tr>
								<td colspan="2" style="padding-bottom:10px;"><strong>Aktiivin indikatiivi</strong></td>
							</tr>
							<tr>
								<td><pre>PREESENS                   
minä      turvaan          
sinä      turvaat          
hän       turvaa           
me        turvaamme        
te        turvaatte        
he        turvaavat        

PASSIIVI
          turvataan        

IMPERFEKTI                 
         turvasin          
         turvasit          
         turvasi           
         turvasimme        
         turvasitte        
         turvasivat        

PASSIIVI
         turvattiin        

PERFEKTI
olen     turvannut         
olet     turvannut         
on       turvannut         
olemme   turvanneet        
olette   turvanneet        
ovat     turvanneet        

PASSIIVI
on       turvattu          

PLUSKVAMPERFEKTI
olin     turvannut         
olit     turvannut         
oli      turvannut         
olimme   turvanneet        
olitte   turvanneet        
olivat   turvanneet        

PASSIIVI
oli      turvattu          
</pre></td>
								<td>&nbsp;&nbsp;&nbsp;</td>
								<td><pre>    KIELTOMUOTO
    en        turvaa
    et        turvaa
    ei        turvaa
    emme      turvaa
    ette      turvaa
    eivät     turvaa


    ei        turvata  

   
     en        turvannut
     et        turvannut
     ei        turvannut
     emme      turvanneet
     ette      turvanneet
     eivät     turvanneet


     ei        turvattu  


    en      ole turvannut
    et      ole turvannut
    ei      ole turvannut
    emme    ole turvanneet
    ette    ole turvanneet
    eivät   ole turvanneet


    ei      ole turvattu  


    en    ollut  turvannut
    et    ollut  turvannut
    ei    ollut  turvannut
    emme  olleet turvanneet
    ette  olleet turvanneet
    eivät olleet turvanneet


    ei    ollut  turvattu
</pre></td>
							</tr>
						</table>
						<table cellspacing="0" cellpadding="0" border="0">
							<tr>
								<td colspan="2" style="padding-bottom:10px;"><strong>Aktiivin konditionaali</strong></td>
							</tr>
							<tr>
								<td><pre>PREESENS 
minä     turvaisin         
sinä     turvaisit         
hän      turvaisi          
me       turvaisimme       
te       turvaisitte       
he       turvaisivat       

PASSIIVI
         turvattaisiin     

PERFEKTI
olisin   turvannut         
olisit   turvannut         
olisi    turvannut         
olisimme turvanneet        
olisitte turvanneet        
olisivat turvanneet        

PASSIIVI
olisi    turvattu          
</pre></td>
								<td>&nbsp;&nbsp;&nbsp;</td>
								<td><pre> 
   en          turvaisi
   et          turvaisi
   ei          turvaisi
   emme        turvaisi
   ette        turvaisi
   eivät       turvaisi


   ei          turvattaisi    


    en olisi    turvannut
    et olisi    turvannut
    ei olisi    turvannut
    emme olisi  turvanneet
    ette olisi  turvanneet
    eivät olisi turvanneet


    ei olisi    turvattu
</pre></td>
							</tr>
						</table>
						<table cellspacing="0" cellpadding="0" border="0">
							<tr>
								<td colspan="2" style="padding-bottom:10px;"><strong>Aktiivin potentiaali</strong></td>
							</tr>
							<tr>
								<td><pre>PREESENS
minä     turvannen         
sinä     turvannet         
hän      turvannee         
me       turvannemme       
te       turvannette       
he       turvannevat       

PASSIIVI
         turvattaneen      

PERFEKTI
lienen   turvannut         
lienet   turvannut         
lienee   turvannut         
lienemme turvanneet        
lienette turvanneet        
lienevät turvanneet        

PASSIIVI
lienee   turvattu          
</pre></td>
								<td>&nbsp;&nbsp;&nbsp;</td>
								<td><pre> 
    en          turvanne
    et          turvanne
    ei          turvanne
    emme        turvanne
    ette        turvanne
    eivät       turvanne


    ei          turvattane  


    en    liene turvannut
    et    liene turvannut
    ei    liene turvannut
    emme  liene turvanneet
    ette  liene turvanneet
    eivät liene turvanneet


    ei    liene turvattu
</pre></td>
							</tr>
						</table>
						<table cellspacing="0" cellpadding="0" border="0">
							<tr>
								<td colspan="2" style="padding-bottom:10px;"><strong>Aktiivin imperatiivi</strong></td>
							</tr>
							<tr>
								<td><pre>PREESENS

(sinä)   turvaa            
(hän)    turvatkoon        
(me)     turvatkaamme      
(te)     turvatkaa         
(he)     turvatkoot        

PASSIIVI
         turvattakoon      

PERFEKTI

ole      turvannut         
olkoon   turvannut         
olkaamme turvanneet        
olkaa    turvanneet        
olkoot   turvanneet        

PASSIIVI

olkoon   turvattu          
</pre></td>
								<td>&nbsp;&nbsp;&nbsp;</td>
								<td><pre> 

    älä         turvaa 
    älköön      turvatko
    älkäämme    turvatko
    älkää       turvatko
    älkööt      turvatko


    älköön      turvattako  



    älä ole       turvannut
    älköön olko   turvannut
    älkäämme olko turvanneet
    älkää olko    turvanneet
    älkööt olko   turvanneet



    älköön olko   turvattu
</pre></td>
							</tr>
						</table>
						<table cellspacing="0" cellpadding="0" border="0">
							<tr>
								<td colspan="2" style="padding-bottom:10px;"><strong>Verbin nominaalimuodot</strong></td>
							</tr>
							<tr>
								<td><pre>I INFINITIIVI              

Lyhyempi muoto:            
         turvata           

Pitempi muoto:             
         turvatakseni      
         turvataksesi
         turvatakseen
         turvataksemme
         turvataksenne
         turvatakseen

III  INFINITIIVI           

inessiivi    turvaamassa   
elatiivi     turvaamasta   
illatiivi    turvaamaan    
adessiivi    turvaamalla
abessiivi    turvaamatta   
instruktiivi turvaaman     
                           
Passiivi
instruktiivi turvattaman   
                           
                           
</pre></td>
								<td>&nbsp;&nbsp;&nbsp;</td>
								<td><pre>  II INFINITIIVI

  inessiivi    turvatessa   
  instruktiivi turvaten  

  Passiivi
  inessiivi    turvattaessa    






  IV INFINITIIVI

  nominatiivi  turvaaminen  
  partitiivi   turvaamista
   

  I PARTISIIPPI
  aktiivi      turvaava   
  passiivi     turvattava    

  II PARTISIIPPI
  aktiivi      turvannut   
  passiivi     turvattu
</pre></td>
							</tr>
						</table>

					</div>
				</td>
			</tr></table>		</div>
		<div id="footer"><a href="http://www.oph.fi/"><img src="i/oph_logo_ymmarrasuomea.gif" width="157" height="35" alt="OPH" /></a></div>
	</div>
</body>
</html>
